vi: Công nghệ miếng dán/miếng: Keo dính (không phải hydrocolloid); Cellulose sinh học; Keo dính than hoạt tính; Mặt nạ đất sét; Miếng xốp; Hydrocolloid; Mặt nạ bùn; Mặt nạ lột; Miếng silicone; Khác
ru: Технология полосок/пластырей: Адгезивный (не гидроколлоидный); Биоцеллюлоза; Адгезив с углем; Упаковка глины; Пенная подушечка; Гидроколлоид; Грязевая маска; Маска-пленка; Силиконовая подушечка; Другой
hu: Csík-/tapasz-technológia: Ragasztós (nem hidrokolloid); Bio-cellulóz; Faszén ragasztós; Agyagcsomag; Hab párna; Hidrokolloid; Iszap maszk; Lehúzható maszk; Szilikon párna; Egyéb
tr: Şerit/yama teknolojisi: Yapışkan (hidrokolloid olmayan); Bio-selüloz; Kömür yapışkan; Kil paketi; Köpük ped; Hidrokolloid; Çamur maskesi; Soyulabilir maske; Silikon ped; Diğer
nb: Strimmel-/plasterteknologi: Klebende (ikke-hydrokolloid); Bio-cellulose; Kullklebende; Leirepakke; Skumpute; Hydrokolloid; Gjørmemaske; Avrivningsmaske; Silikonpute; Annet
pt-PT: Tecnologia de fita/adesivo: Adesivo (não hidrocoloide); Biocelulose; Adesivo de carvão; Pacote de argila; Disco de espuma; Hidrocoloide; Máscara de lama; Máscara peel-off; Disco de silicone; Outro
sv: Remsa/plåster-teknologi: Självhäftande (icke-hydrokolloid); Bio-cellulosa; Självhäftande kol; Lerpaket; Skumkudde; Hydrokolloid; Lermask; Peel-off-mask; Silikonkudde; Övrigt
el: Τεχνολογία ταινίας/επιθέματος: Κολλητικό (μη υδροκολλοειδές); Βιοκυτταρίνη; Κολλητικό με άνθρακα; Πήλινη συσκευασία; Αφρώδες επίθεμα; Υδροκολλοειδές; Μάσκα λάσπης; Μάσκα αποκόλλησης; Επίθεμα σιλικόνης; Άλλο
sk-SK: Technológia pásky/náplasti: Lepiaci (nehydrokoloidný); Biocelulóza; Uhlíkový lepiaci; Hlinený zábal; Penový vankúšik; Hydrokoloid; Bahno maska; Odlupovacia maska; Silikónový vankúšik; Iné
th: เทคโนโลยีแผ่นแปะ/แพทช์: แผ่นกาว (ไม่ใช่ไฮโดรคอลลอยด์); ไบโอเซลลูโลส; แผ่นกาวถ่าน; โคลนพอกหน้า; แผ่นโฟม; ไฮโดรคอลลอยด์; มาสก์โคลน; มาสก์ลอกออก; แผ่นซิลิโคน; อื่นๆ
it: Tecnologia di striscia/cerotto: Adesivo (non idrocolloide); Biocellulosa; Adesivo al carbone; Impacco di argilla; Cuscinetto in schiuma; Idrocolloide; Maschera di fango; Maschera peel-off; Cuscinetto in silicone; Altro
sl-SI: Tehnologija traku/obliža: Lepilo (ne hidrokoloidno); Bioceluloza; Lepilo z ogljem; Glineni obkladek; Penasta blazinica; Hidrokoloid; Blatna maska; Maska za odstranjevanje; Silikonska blazinica; Drugo
en: Strip/Patch technology: Adhesive (non-hydrocolloid); Bio-cellulose; Charcoal adhesive; Clay pack; Foam pad; Hydrocolloid; Mud mask; Peel-off mask; Silicone pad; Other
lt-LT: Juostelės/pleistro technologija: Klijuojamas (ne hidrokoloidinis); Bio celiuliozė; Anglies klijuojamas; Lankstaus ledo pakuotė; Putplasčio pagalvėlė; Hidrokoloidinis; Purvo kaukė; Nuplaunama kaukė; Silikoninis diskelis; Kita
ko: 스트립/패치 기술: 점착제(비하이드로콜로이드); 바이오 셀룰로오스; 숯 점착제; 클레이팩; 폼 패드; 하이드로콜로이드; 머드 마스크; 필 오프 마스크; 실리콘 패드; 기타
fr: Technologie de bande/patch: Adhésif (non hydrocolloïde); Bio-cellulose; Adhésif au charbon; Coffret anti-cellulite; Coussin en mousse; Hydrocolloïde; Masque à la boue; Masque peel-off; Coussin en silicone; Autre
bg-BG: Технология на лентите/лепенките: Лепило (не хидроколоидно); Биоцелулоза; Лепило с въглен; Пакет от глина; Пенест тампон; Хидроколоид; Калова маска; Маска за обелване; Силиконов тампон; Други
hr-HR: Tehnologija trake/flastera: Ljepljiv (ne hidrokoloidni); Bioceluloza; Ljepljiv s ugljenom; Glineni oblog; Pjenasti jastučić; Hidrokoloidni; Maska od blata; Maska za skidanje; Silikonski jastučić; Ostalo
fi: Liuskan/laastarin teknologia: Liimautuva (ei-hydrokolloidi); Bioselluloosa; Hiililiima; Savipakkaus; Vaahtotyyny; Hydrokolloidi; Mutanaamio; Kuoriutuva naamio; Silikonilaastari; Muu
ja: ストリップ／パッチ技術: 粘着性（非ハイドロコロイド）; バイオセルロース; 炭粘着; クレイパック; フォームパッド; ハイドロコロイド; 泥マスク; ピールオフマスク; シリコンパッド; その他
ro-RO: Tehnologia benzii/plasturelui: Adeziv (non-hidrocoloid); Bio-celuloză; Adeziv cu cărbune; Pernițe cu lut; Tampon de spumă; Hidrocoloid; Mască de nămol; Mască peel-off; Tampon de silicon; Altele
nl: Strip/pleister technologie: Kleefstof (niet-hydrocolloïd); Biocellulose; Houtskool kleefstof; Kleipakket; Schuimpad; Hydrocolloïd; Moddermasker; Afpelmasker; Siliconenpad; Andere
pt-BR: Tecnologia de fita/adesivo: Adesivo (não hidrocoloide); Biocelulose; Adesivo de carvão; Pacote de argila; Almofada de espuma; Hidrocoloide; Máscara de lama; Máscara peel-off; Almofada de silicone; Outro
cs: Technologie náplastí: Lepicí (nehydrokoloidní); Biocelulóza; Lepicí s aktivním uhlím; Hliněný obal; Pěnový polštářek; Hydrokoloidní; Bahenní maska; Slupovací maska; Silikonový polštářek; Jiné
zh-CN: 贴片/贴条技术: 粘合剂（非水胶体）; 生物纤维素; 炭粘合剂; 粘土包; 泡沫垫; 水胶体; 泥膜; 撕拉式面膜; 硅胶垫; 其他
pl: Technologia plastra/paska: Samoprzylepny (niehydrokoloidowy); Bioceluloza; Samoprzylepny z węglem aktywnym; Pakiet gliny; Wacik piankowy; Hydrokoloid; Maska błotna; Maska peel-off; Wacik silikonowy; Inne
da: Strip/plaster-teknologi: Klæbende (ikke-hydrokolloid); Bio-cellulose; Kulklæbende; Lerpakke; Skumpude; Hydrokolloid; Muddemaske; Peel-off maske; Silikonepude; Andet
es: Tecnología de tira/parche: Adhesivo (no hidrocoloide); Biocelulosa; Adhesivo de carbón; Paquete de arcilla; Almohadilla de espuma; Hidrocoloide; Mascarilla de barro; Mascarilla desprendible; Almohadilla de silicona; Otros
de: Streifen-/Pflaster-Technologie: Klebstoff (nicht hydrokolloid); Bio-Zellulose; Aktivkohle-Klebstoff; Tonpackung; Schaumstoffpad; Hydrokolloid; Schlammmaske; Abziehmaske; Silikonpad; Sonstiges
zh-TW: 貼片/貼布技術: 黏著劑（非水凝膠）; 生物纖維素; 活性碳黏著劑; 黏土包; 泡沫墊; 水凝膠; 泥狀面膜; 撕拉式面膜; 矽膠墊; 其他